【裁判字號】    99,小上,32
【裁判日期】    990825
【裁判案由】    確認債權不存在
【裁判全文】
臺灣高雄地方法院民事裁定              99年度小上字第32號
上  訴  人  吳興家即霖園醫院
訴訟代理人  甲○○
被 上訴 人  乙○○
上當事人間請求確認債權不存在事件，上訴人不服本院鳳山簡易
庭民國99年1 月29日98年度鳳小字第950 號判決，提起上訴，本
院裁定如下：
    主  文
上訴駁回。
第二審訴訟費用新臺幣壹仟伍佰元由上訴人負擔。
    事  實
一、本件上訴意旨略以：被上訴人與上訴人曾簽訂「醫師合作簽
    約書」，並於第4 項明定：「被上訴人需協助查房及督導病
    歷品質... 等」，顯見病歷書寫品質為被上訴人在醫院之重
    要工作之一，且醫療法第72條及醫師法第23條均明定：「對
    於因業務知悉或持有他人病情或健康資訊，不得無故洩漏」
    ，故上訴人遂依行政權訂定「保護病人隱私權」之公告與罰
    則，以防止院內員工洩漏病患病情或健康資訊。被上訴人雖
    於民國98年4 月10日離職，然病歷書為追蹤病患病情變化過
    程、及健保給付之重要依據，且病患之醫療過程包括用藥、
    病情變化或主治醫師交代之處置等情，係住院醫師最瞭解，
    且無他人可取代，故被上訴人未完成之病歷既係其於醫院任
    職期間未依合約規定完成，且又屬必須完成之重要工作，則
    依照行政院勞工委員會勞資二字第0034926 號函內容「勞工
    於離職時，本於契約終止之附隨義務，無論有無約定，自應
    克盡交接離職手續之義務」，被上訴人自應將其在職期間未
    完成之病歷完成，方能完成離職手續，因此，院方既於被上
    訴人離職後仍通知其到院詳盡該附隨義務，則堪認被上訴人
    於院方任職期間所簽訂之「保護病人隱私權」公告，仍在其
    補完病歷前，對其有約束力，被上訴人既明知院方有此規定
    ，卻仍違反，是院方援引前開公告中之罰責約束被上訴人，
    自無不當。況被上訴人已詳讀且了解前開公告，並業已簽名
    負責，則院方本可按罰則命原告賠償新臺幣（下同）26萬元
    ，為免其他員工效法該私自攜出病歷之舉及考量被上訴人之
    經濟狀況，僅象徵性處罰被上訴人賠償13,000元，如此始可
    保障病人隱私，另被上訴人係於98年4 月16日簽立切結書乙
    份，並明述其自當日起已與本院無任何瓜葛，顯見雙方均同
    意自98年4 月16日起始完成職務交接手續，故被上訴人應係
    於98年4 月16日起，始不受醫院相關規定所規範，而非於未
    完成交接前即不受到醫院「保護病人隱私權」之公告所規範
    。原判決所為不利上訴人之判斷，顯有判決不備理由之違誤
    ，爰依此請求廢棄原判決云云。
二、按對於小額程序之第一審判決提起上訴，非以其違背法令為
    理由，不得為之。所謂判決違背法令，乃指判決不適用法規
    或適用不當，或有民事訴訟法第469條所列第1款至第5 款事
    由時，其判決當然為違背法令。又上訴不合法者，第二審法
    院應以裁定駁回之。此觀諸民事訴訟法第436條之24第2項、
    第436條之32第2項準用第468條、第469條第1款至5款規定甚
    明。而當事人提起上訴，如依民事訴訟法第468 條規定，以
    小額程序之第一審判決有不適用法規或適用法規不當為理由
    時，其上訴狀或理由狀應有具體之指摘，表明原判決所違背
    之法令及其具體內容，以及依訴訟資料可認為原判決有違背
    法令之具體事實，並揭示該法規之條項或其內容，若係成文
    法以外之法則，應揭示該法則之旨趣，倘為司法院解釋或最
    高法院之判例，則應揭示該解釋或判例之字號或其內容，如
    以民事訴訟法第469條第1 款至第5款所列情形為理由時，其
    上訴狀或理由書，應揭示合於該條款之事實。上訴狀或理由
    書如未依上開方法表明，或其所表明者，顯與上開法條規定
    不相合時，難認為已對小額程序之第一審判決之違背法令有
    具體之指摘，其上訴即不合法。
三、經核上訴人所陳上訴理由，係就原審認定被上訴人係於何時
    離職且是否已詳盡附隨義務並需受到院方「保護病人隱私權
    」之公告所規範等取捨證據、事實認定之職權行使為爭執，
    並未具體指出原審判決有如何違背法令情事，亦未指明原審
    判決有何不適用法規或所違反之法令條項或其內容，以及依
    訴訟資料有何判決違背法令之具體事實，自不得謂已合法表
    明上訴理由；又小額事件之上訴程序並未準用民事訴訟法第
    469條第6款之規定，則上訴人指摘原判決未論及被上訴人有
    應盡附隨義務之情事，為判決不備理由，亦無可採。上訴論
    旨泛言指摘原判決不當，難認已於上訴狀內依法具體表明原
    審判決如何違背法令，是其上訴於法不合，應予駁回。
四、末按於小額訴訟之上訴程序，法院為訴訟費用之裁判時，應
    確定其費用額，又訴訟費用，由敗訴之當事人負擔，民事訴
    訟法第436 條之19第1 項、第436 條之32第1 項及第78條定
    有明文。本件上訴既不合法，上訴費用自應由上訴人負擔，
    是本件之第二審裁判費用新臺幣1,500 元，應由上訴人負擔
    ，並確定上訴人應負擔之第二審訴訟費用額為1,500 元。
五、據上論結，本件上訴為不合法，依民事訴訟法第436 條之32
    第1 項、第2 項、第444 條第1 項前段、第436 條之19第1
    項、第95條、第78條，裁定如主文。
中    華    民    國    99    年    8     月    25    日
                   民事鳳山分庭 審判長法  官 楊富強
                                      法  官 何悅芳
                                      法  官 林意芳
以上正本係照原本作成。
本判決不得上訴。
中    華    民    國    99    年    8     月    26    日
                                      書記官 劉國偉

司法院資訊處製作；財團法人民間司法改革基金會備份。
